# 小额贷款利息计入期间问题

提问人：szy115zzaa 时间：2020-04-16 08:05:24
问题描述：A公司于 2018 年借入小额贷款， 100 万元，支付 15 万元利息，做的分录是 借：其他应付款 贷：银行存款，没有收到利息发票，因此，在 18 年度没有确认财务费用，年末审计时补提了应当在 18 年计入，调整分录是，借：财务费用 贷：其他应付款，企业在之后没有对审计提出的调整进行调账。 19 年企业收到利息发票，做的分录是，借：财务费用 贷：其他应收款。
请教陈老师，企业这样的做法，是否导致财务费用错误的计入了 19 年度？

回答人：chenyiwei
是这样，会导致财务费用归属期错误，到 2019 年度审计中还需要再调整：借：年初未分配利润，贷：财务费用——利息支出。